臺灣高等法院臺中分院刑事判決　　　　 96年度上易字第583號
上　訴　人
即　被　告　玄○○
　　　　　　宙○○
　　　　　　　　　　　樓
　　　　　　　　　　（另案
上一人共同
選任辯護人　董怡君律師
　　　　　　林開福律師
上　訴　人
即　被　告　酉○○
選任辯護人　林文成律師
上 訴 人即
被告宙○○
之　配　偶　申○
上列上訴人因被告等恐嚇取財等案件，不服臺灣彰化地方法院95
年度易字第1552號中華民國96年2月14日第一審判決（起訴案號
：臺灣彰化地方法院檢察署95年度偵字第10802號），提起上訴
，及檢察官移送本院併辦（臺灣彰化地方法院檢察署96年度偵字
第2631號），本院判決如下：
    主  文
上訴駁回。
    事  實
一、玄○○前曾因恐嚇取財案件，於民國91年9月4日，經臺灣臺
    中地方法院以90年度訴字第1201號判決判處有期徒刑三年確
    定，甫於94年8月9日執行完畢。詎仍不知悔改，復與宙○○
    、酉○○及真實姓名年籍不詳、綽號「小賴」之成年男子，
    自95年10月間（起訴書誤載為6月間）某日起基於竊盜及恐
    嚇取財之犯意聯絡，先推由宙○○以每帳戶之存摺、提款卡
    新台幣（下同）2萬元之代價，向某真實姓名年籍不詳、刊
    登販賣人頭帳戶報紙廣告之成年男子，購得黃阿川於中華郵
    政股份有限公司土城清雲郵局所申設帳戶（帳號：00000000
    000000號）、劉奕伶於中華郵政股份有限公司板橋文化路郵
    局所申設帳戶（帳號：00000000000000號）、戴細於中華郵
    政股份有限公司將軍郵局申設帳戶（帳號：00000000000000
    號）之存摺及提款卡（上開三人所涉幫助恐嚇取財犯嫌均由
    檢察官另案偵辦中），及以不詳之代價，向某真實姓名年籍
    不詳之成年男子購得門號為0000000000號、0000000000號之
    行動電話SIM卡，以供渠等恐嚇取財及領取不法所得之用。
    再推由「小賴」於某不詳地點，以架設鴿網捕捉他人所有飛
    經該地區賽鴿之方式，接續竊取如附表所示之被害人所有之
    賽鴿得手。之後「小賴」即將所竊得之賽鴿交由宙○○、玄
    ○○二人，並推由該二人輪流使用上開行動電話門號，撥打
    賽鴿腳環上記載之鴿主聯絡電話，而恐嚇如附表所示之被害
    人必須依渠等指示匯款如附表所示金額至上開人頭帳戶，否
    則鴿子即無法再回去，致使除附表編號一號以外之其餘被害
    人因而心生畏怖，各依該二人指示匯款至上開人頭帳戶，至
    附表編號一號所示之被害人癸○○，則拒不付款，渠等始未
    得手。之後渠等四人再推由宙○○、酉○○於被害人匯款後
    ，前往郵局或金融機構之自動櫃員機提領贓款朋分花用。嗣
    為警循線查獲，並扣得上開劉奕伶、黃阿川帳戶之提款卡二
    張、門號為0000000000號之行動電話SIM卡一張、宙○○、
    酉○○提領款項時所穿之衣物及玄○○、宙○○所有用以供
    上開恐嚇取財犯行所用之行動電話七具。
二、案經癸○○、子○○、戌○○、天○○、午○○、戊○○、
    丙○○、壬○○、庚○○、未○○、丑○○、己○○、亥○
    ○、Ａ○○訴由彰化縣警察局移送臺灣彰化地方法院檢察署
    檢察官偵查起訴，及彰化縣警察局移送臺灣彰化地方法院檢
    察署移送本院併案審理。
    理  由
一、訊據上訴人即被告（以下稱被告）玄○○於本院審理中供承
    有參與部分恐嚇取財之事實，惟矢口否認有竊盜犯行，辯稱
    ：我沒有參與竊盜，是一個「小賴」（宇○○）的人做的，
    已經被台中縣警察局烏日分局查獲了，恐嚇取財的部分我有
    做，但只打過一、二次電話，而且宙○○有和對方和解云云
    。被告宙○○於本院審理中供承有恐嚇取財之事實，惟矢口
    否認有竊盜犯行，辯稱：我沒有參與竊盜，是宇○○做的云
    云。被告酉○○於本院審理中否認有上開犯行，辯稱：我是
    95年11月以後參與，95年10月間的事並未參與，我只有提領
    五、六次，我純粹是領錢而已，對於他們做什麼我都不知道
    ，而且我也沒有分到任何的贓款云云。惟查：
  (一)被告玄○○、宙○○及酉○○於原審審理中，對於上揭事實
    均已坦承不諱，核與附表所示之被害人癸○○等人分別於警
    詢、偵查中證述之情節相符，並有0000000000號、00000000
    00號行動電話之通聯調閱查詢單、通訊監察譯文及通訊監察
    書各一份、提款機監視錄影畫面翻拍照片23張、黃阿川、劉
    奕伶、戴細等人所申設之上開金融機構帳戶交易明細資料及
    附表所示被害人所提出之郵政國內匯款執據各一紙（附表編
    號一號除外）在卷可稽，復有如事實欄所載之扣案物品可資
    佐證，足認被告三人於原審之自白均與事實相符。
  (二)證人即被告宙○○於本院審理中證稱：（辯護人問：本案酉
    ○○是何時參與的？）去年〔95年〕11月份的時候。（辯護
    人問：酉○○前後在本案的犯罪過程中，總共幫你提領幾次
    金錢？）三、四次。（辯護人問：酉○○是一開始就知道你
    做什麼事情？）或是提領幾次之後才告訴他？）忘記了，但
    不是一開始就告訴酉○○。（辯護人問：事後酉○○有無得
    到利益？）沒有，我曾經有拿錢給他但他不要。（辯護人問
    ：為何酉○○沒有得到利益，還要幫你提領？）他以前就對
    我很好，我忙得時候，他會幫我領錢，事後我有拿錢給他，
    他也不要，他是我乾姐姐。〔審判長請檢察官行反詰問。〕
    （檢察官問：你自己從何時開始參與這個犯罪集團？）95年
    10月份。（檢察官問：10月份的什麼時候開始？）10月20日
    左右。（檢察官問：酉○○是11月份什麼時候加入的？）我
    們被抓到的前一段時間，什麼時候不太清楚。（檢察官問：
    你自己總共去提款過幾次？）我記不太清楚。（檢察官問：
    你自己記得自己提領過哪幾個被害人所匯款的款項嗎？）不
    記得。（檢察官問：酉○○到底去提領哪幾個被害人的款項
    ，你是否記得？）我不記得。（檢察官問：酉○○提領匯款
    是什麼時間、去哪裡提領，你是否記得？）我不記得。（檢
    察官問：連你自己提領幾次、哪幾個被害人你都不記得，如
    何記得酉○○只有提領三、四次？）因為一天只有領一次等
    語（見本院卷第93、94頁）。依證人宙○○之證言，其對於
    被告酉○○加入之確切時間、提領之時間、地點、提領何一
    被害人之款項，自己提領款項之時間、次數、提領何一被害
    人之款項等，均答稱不記得，其所為之證言，自難採為有利
    於被告酉○○之證明。
  (三)關於被告等恐嚇取財之時間，各該被害人於警詢時均證稱：
    係於鴿子放飛當天，即接獲網鴿賊之電話恐嚇，要求於當日
    匯款，始依歹徒之指示，於當日匯款等情，均有警詢筆錄在
    卷可稽，因此被害人等遭受恐嚇之日期，即係鴿子被竊之日
    期，附此敘明。
  (四)本院綜核全卷之證據，認被告等於本院所辯，均係事後卸責
    或避重就輕之詞，均無可採。本件事證明確，被告三人上開
    竊盜及恐嚇取財之犯行均堪認定。
二、核被告玄○○、宙○○及酉○○所為，均係犯刑法第320條
    第1項之竊盜罪、第346條第1項之恐嚇取財既遂罪（附表編
    號1以外之其餘部分）、第346條第3項、第1項之恐嚇取財未
    遂罪（附表編號1部分）。公訴意旨雖認被告等所為附表編
    號1所示對於被害人癸○○之恐嚇取財行為，係構成刑法第
    346條第1項之恐嚇取財既遂罪，然查被告等雖已著手實施對
    於被害人癸○○之恐嚇取財行為，惟因被害人癸○○拒未付
    款，因而此部分被告等並未得手，此部分起訴法條容有未洽
    ，應予變更。並就附表編號1所示之恐嚇取財部分，依刑法
    第25條第2項減輕其刑。被告玄○○、宙○○、酉○○就上
    開犯行，與共犯「小賴」間，有犯意聯絡及行為分擔，均為
    共同正犯。被告等所犯之上開數罪間，犯意各別，行為互異
    ，應分論併罰。查被告玄○○前曾因恐嚇取財案件，於91年
    9月4日，經臺灣臺中地方法院以90年度訴字第1201號判決判
    處有期徒刑三年確定，甫於94年8月9日執行完畢，有臺灣高
    等法院被告前案紀錄表一份在卷可參，其於執行完畢後五年
    內故意再犯本件有期徒刑以上之罪，為累犯，均應依刑法第
    47條第1項之規定加重其刑。
三、原判決審酌被告玄○○前即有恐嚇取財之前科，竟仍不知自
    重自愛，復邀集被告宙○○、酉○○犯下本件竊盜及恐嚇取
    財之犯行，實屬不該，且渠等均正值壯年，不思正途謀生，
    竟以電話恐嚇飼主交付贖款之方式獲取暴利，已嚴重危害良
    善風俗及社會治安，惟念及渠等犯後尚能坦承犯行，知所悔
    悟，態度良好等一切情狀。援引刑事訴訟法第299條第1項前
    段、第300條，刑法第320條第1項、第346條第1項、第3項、
    第47條第1項、第51條第5款，各量處被告玄○○、宙○○、
    酉○○如附表所示之刑，並定被告玄○○應執行有期徒刑四
    年、被告宙○○應執行有期徒刑三年、被告酉○○應執行有
    期徒刑二年。並以扣案之行動電話七具，為被告玄○○、宙
    ○○所有供犯本案所用之物，業據被告等供承在卷，依刑法
    第38條第1項第2款之規定，予以宣告沒收；至扣案酉○○所
    有之行動電話一具，及宙○○、酉○○提領款項時所穿之衣
    物，均非被告等人供犯本案所用之物，另其餘扣案物，則均
    非屬被告所有，均不另為沒收之諭知。認事用法均無不合，
    量刑亦屬妥適，應予維持（按原判決關於附表編號1部分，
    已敘明係犯恐嚇取財未遂罪，雖理由中漏未說明應依刑法第
    25條第2項減輕其刑，並漏引該法條項，惟依附表編號1之刑
    度，與附表其餘各罪之刑度相較，顯有差別，可見原判決對
    於該部分確予減輕其刑，雖理由稍有疏忽，惟此項疏忽，並
    不影響原判決之結果，僅由本院指正，並予補充即可，附此
    說明）。被告等上訴，翻異其詞，分別係否認犯罪或避重就
    輕之詞；上訴人即被告宙○○之配偶申○為被告宙○○上訴
    ，請求從輕量刑，均無理由，應予駁回。
四、至於被告酉○○之選任辯護人於本院審理中稱被告酉○○坦
    承不諱，且被告在檢察官偵訊時承認犯罪是就提領款項的部
    分，並不是對檢察官起訴的部分全部認罪，卷附酉○○提領
    款項翻拍照片也都是11月份的時候，足以證明被告酉○○確
    實是在11月份之後才參與提領款項的行為，請審酌酉○○犯
    後態度及參與本件犯行的情形，從輕量刑，並予緩刑之宣告
    云云。上訴人申○並請求予被告宙○○為緩刑之宣告云云。
    本院審酌本件全案之情節，認被告等犯罪之次數甚多，被害
    人之範圍甚廣，所造成之危害非輕，實不宜宣告緩刑，併予
    敘明。
五、檢察官移送本院併辦之被害人巳○○、盧清潭遭受恐嚇取財
    等部分，與本件附表編號13、14部分，分別有同一事實之關
    係，為起訴效力所及，本院自應併予審理，附此敘明。
據上論結，應依刑事訴訟法第368條，判決如主文。
本案經檢察官丁○到庭執行職務。
中　　華　　民　　國　　96　　年　　5 　　月　　8 　　日
            刑事第十一庭  審判長法　官  陳  朱  貴
                                法　官  胡  文  傑
                                法　官  郭  同  奇
上列正本證明與原本無異 。
不得上訴。
                                書記官  康  孝  慈
中　　華　　民　　國　　96　　年　　5 　　月　　9 　　日
附表：
┌──┬──────┬───┬──────┬──────┬───────┐
│編號│恐嚇行為時間│被害人│恐嚇所得金額│觸犯法條    │宣告刑        │
├──┼──────┼───┼──────┼──────┼───────┤
│1   │95年10月30日│癸○○│恐嚇2000元，│刑法第346條 │玄○○4月，   │
│    │            │      │但癸○○未匯│第3項、第1項│宙○○、酉○○│
│    │            │      │款          │之恐嚇取財未│均3月         │
│    │            │      │            │遂罪        │              │
├──┼──────┼───┼──────┼──────┼───────┤
│2   │95年11月7日 │子○○│2000元      │刑法第346條 │玄○○7月，   │
│    │            │      │            │第1項恐嚇取 │宙○○、酉○○│
│    │            │      │            │財罪        │均6月         │
├──┼──────┼───┼──────┼──────┼───────┤
│3   │95年11月27日│戌○○│1370元      │刑法第346條 │玄○○7月，   │
│    │            │      │            │第1項恐嚇取 │宙○○、酉○○│
│    │            │      │            │財罪        │均6月         │
├──┼──────┼───┼──────┼──────┼───────┤
│4   │95年11月23日│天○○│2050元      │刑法第346條 │玄○○7月，   │
│    │            │      │            │第1項恐嚇取 │宙○○、酉○○│
│    │            │      │            │財罪        │均6月         │
├──┼──────┼───┼──────┼──────┼───────┤
│5   │95年11月23日│午○○│2050元      │刑法第346條 │玄○○7月，   │
│    │            │      │            │第1項恐嚇取 │宙○○、酉○○│
│    │            │      │            │財罪        │均6月         │
├──┼──────┼───┼──────┼──────┼───────┤
│6   │95年11月23日│戊○○│2000元      │刑法第346條 │玄○○7月，   │
│    │            │      │            │第1項恐嚇取 │宙○○、酉○○│
│    │            │      │            │財罪        │均6月         │
├──┼──────┼───┼──────┼──────┼───────┤
│7   │95年11月21日│丙○○│12000元     │刑法第346條 │玄○○7月，   │
│    │            │      │            │第1項恐嚇取 │宙○○、酉○○│
│    │            │      │            │財罪        │均6月         │
├──┼──────┼───┼──────┼──────┼───────┤
│8   │95年11月23日│壬○○│2000元      │刑法第346條 │玄○○7月，   │
│    │            │      │            │第1項恐嚇取 │宙○○、酉○○│
│    │            │      │            │財罪        │均6月         │
├──┼──────┼───┼──────┼──────┼───────┤
│9   │95年11月6日 │寅○○│3600元      │刑法第346條 │玄○○7月，   │
│    │            │      │            │第1項恐嚇取 │宙○○、酉○○│
│    │            │      │            │財罪        │均6月         │
├──┼──────┼───┼──────┼──────┼───────┤
│10  │95年11月23日│庚○○│2000元      │刑法第346條 │玄○○7月，   │
│    │            │      │            │第1項恐嚇取 │宙○○、酉○○│
│    │            │      │            │財罪        │均6月         │
├──┼──────┼───┼──────┼──────┼───────┤
│11  │95年11月6日 │地○○│6000元      │刑法第346條 │玄○○7月，   │
│    │            │      │            │第1項恐嚇取 │宙○○、酉○○│
│    │            │      │            │財罪        │均6月         │
├──┼──────┼───┼──────┼──────┼───────┤
│12  │95年11月23日│未○○│2050元      │刑法第346條 │玄○○7月，   │
│    │            │      │            │第1項恐嚇取 │宙○○、酉○○│
│    │            │      │            │財罪        │均6月         │
├──┼──────┼───┼──────┼──────┼───────┤
│13  │95年11月23日│巳○○│2030元      │刑法第346條 │玄○○7月，   │
│    │            │      │            │第1項恐嚇取 │宙○○、酉○○│
│    │            │      │            │財罪        │均6月         │
├──┼──────┼───┼──────┼──────┼───────┤
│14  │95年11月23日│黃○○│4010元      │刑法第346條 │玄○○7月，   │
│    │            │      │            │第1項恐嚇取 │宙○○、酉○○│
│    │            │      │            │財罪        │均6月         │
├──┼──────┼───┼──────┼──────┼───────┤
│15  │95年11月23日│辰○○│1900元      │刑法第346條 │玄○○7月，   │
│    │            │      │            │第1項恐嚇取 │宙○○、酉○○│
│    │            │      │            │財罪        │均6月         │
├──┼──────┼───┼──────┼──────┼───────┤
│16  │95年11月23日│甲○○│2050元      │刑法第346條 │玄○○7月，   │
│    │            │      │            │第1項恐嚇取 │宙○○、酉○○│
│    │            │      │            │財罪        │均6月         │
├──┼──────┼───┼──────┼──────┼───────┤
│17  │95年10月30日│辛○○│1800元      │刑法第346條 │玄○○7月，   │
│    │            │      │            │第1項恐嚇取 │宙○○、酉○○│
│    │            │      │            │財罪        │均6月         │
├──┼──────┼───┼──────┼──────┼───────┤
│18  │95年11月7日 │丑○○│2000元      │刑法第346條 │玄○○7月，   │
│    │            │      │            │第1項恐嚇取 │宙○○、酉○○│
│    │            │      │            │財罪        │均6月         │
├──┼──────┼───┼──────┼──────┼───────┤
│19  │95年10月30日│乙○○│2000元      │刑法第346條 │玄○○7月，   │
│    │            │      │            │第1項恐嚇取 │宙○○、酉○○│
│    │            │      │            │財罪        │均6月         │
├──┼──────┼───┼──────┼──────┼───────┤
│20  │95年11月8日 │己○○│2000元      │刑法第346條 │玄○○7月，   │
│    │            │      │            │第1項恐嚇取 │宙○○、酉○○│
│    │            │      │            │財罪        │均6月         │
├──┼──────┼───┼──────┼──────┼───────┤
│21  │95年10月17日│亥○○│4000元      │刑法第346條 │玄○○7月，   │
│    │            │      │            │第1項恐嚇取 │宙○○、酉○○│
│    │            │      │            │財罪        │均6月         │
├──┼──────┼───┼──────┼──────┼───────┤
│22  │95年10月18日│Ａ○○│2000元      │刑法第346條 │玄○○7月，   │
│    │            │      │            │第1項恐嚇取 │宙○○、酉○○│
│    │            │      │            │財罪        │均6月         │
├──┼──────┼───┼──────┼──────┼───────┤
│23  │95年10月30日│卯○○│3600元      │刑法第346條 │玄○○7月，   │
│    │            │      │            │第1項恐嚇取 │宙○○、酉○○│
│    │            │      │            │財罪        │均6月         │
└──┴──────┴───┴──────┴──────┴───────┘
附錄論罪科刑法條
刑法第321條第1項：
意圖為自己或第三人不法之所有，而竊取他人之動產者，為竊盜
罪，處五年以下有期徒刑、拘役或五百元以下罰金。
刑法第346條：
意圖為自己或第三人不法之所有，以恐嚇使人將本人或第三人之
物交付者，處六月以上五年以下有期徒刑，得併科一千元以下罰
金。
以前項方法得財產上不法之利益，或使第三人得之者，亦同。
前二項之未遂犯罰之。
